Images du répertoire du notaire Pierre Gaudin pour l'étude V
Archives nationales de France
Images du répertoire du notaire Pierre Gaudin pour l'étude V
20 juillet 1653 - 15 avril 1687
MC/RE/V/2
Etude V; Gaudin, Pierre
Un registre
Archives nationales de France
Minutes et répertoires: la loi 2008-696 du 15 juillet 2008 relative aux archives a fixé à 75 ans à compter de la date de l'acte, ou à 25 ans à compter de la date du décès de l'intéressé si ce délai est plus bref, le délai de communication des minutes et répertoires des notaires; ce délai est porté à 100 ans à compter de la date de l'acte si le document se rapporte à un mineur (code du Patrimoine, articles L213-2, 4e d et 5e).
Autres documents de l'étude (dossiers de clients, comptabilité...): s'agissant d'archives privées, ces documents sont communicables selon les modalités fixées par le déposant ou le donateur.
Certains documents ne sont pas accessibles sous leur forme originale en raison de leur mauvais état de conservation.
Registre versé aux Archives nationales en 1997.
Images des répertoires de l’étude V
Archives de l'étude V
répertoire d'officier public ministériel
- Répertoire chronologique pour la période du 20 juillet 1653 au 15 avril 1687, 20 juillet 1653 - 15 avril 1687; MC/RE/V/2; Un registre de 252 feuilles de papier manuscrites, chaque feuille mesurant environ hauteur 37 x largeur 24 cm. Le registre est en bon état.
  Ce registre comporte deux parties: la première partie présente la liste chronologique des actes, les constitutions de rentes se trouvent à la fin du registre.
  Voir le répertoire MC/RE/V/1 des notaires Pierre II et Pierre II Grandrye qui contient la liste des minutes manquantes dans la pratique de Pierre Gaudin pour la période entre le 14 juillet 1653 et le 14 avril 1686.
  répertoire
  - Liste chronologique des actes pour la période du 20 juillet au 31 décembre 1653, 20 juillet - 31 décembre 1653; 1 r°-5 v°
  - Liste chronologique des actes pour la période du 2 janvier au 29 décembre 1654, 2 janvier - 29 décembre 1654; 6 r°-11 v°
  - Liste chronologique des actes pour la période du 2 janvier au 31 décembre 1655, 2 janvier - 31 décembre 1655; 12 r°-16 v°
  - Liste chronologique des actes pour la période du 5 janvier au 31 décembre 1656, 5 janvier - 31 décembre 1656; 17 r°-22 v°
  - Liste chronologique des actes pour la période du 4 janvier au 30 décembre 1657, 4 janvier - 30 décembre 1657; 23 r°-29 r°
  - Liste chronologique des actes pour la période du 2 janvier au 31 décembre 1658, 2 janvier - 31 décembre 1658; 29 v°-36 v°
  - Liste chronologique des actes pour la période du 1er janvier au 31 décembre 1659, 1er janvier - 31 décembre 1659; 37 r°-45 r°
  - Liste chronologique des actes pour la période du 5 janvier au 31 décembre 1660, 5 janvier - 31 décembre 1660; 45 v°-52 v°
  - Liste chronologique des actes pour la période du 3 janvier au 31 décembre 1661, 3 janvier - 31 décembre 1661; 53 r°-59 r°
  - Liste chronologique des actes pour la période du 4 janvier au 30 décembre 1662, 4 janvier - 30 décembre 1662; 59 v°-65 v°
  - Liste chronologique des actes pour la période du 1er janvier au 30 décembre 1663, 1er janvier - 30 décembre 1663; 66 r°-73 v°
  - Liste chronologique des actes pour la période du 1er janvier au 31 décembre 1664, 1er janvier - 31 décembre 1664; 74 r°-80 v°
  - Liste chronologique des actes pour la période du 1er janvier au 31 décembre 1665, 1er janvier - 31 décembre 1665; 81 r°-87 v°
  - Liste chronologique des actes pour la période du 1er janvier au 30 décembre 1666, 1er janvier - 30 décembre 1666; 88 r°-94 v°
  - Liste chronologique des actes pour la période du 1er janvier au 31 décembre 1667, 1er janvier - 31 décembre 1667; 95 r°-100 r°
  - Liste chronologique des actes pour la période du 1er janvier au 29 décembre 1668, 1er janvier - 29 décembre 1668; 100 v°-105 v°
  - Liste chronologique des actes pour la période du 2 janvier au 31 décembre 1669, 2 janvier - 31 décembre 1669; 106 r°-113 v°
  - Liste chronologique des actes pour la période du 2 janvier au 31 décembre 1670, 2 janvier - 31 décembre 1670; 114 r°-121 r°
  - Liste chronologique des actes pour la période du 1er janvier au 31 décembre 1671, 1er janvier - 31 décembre 1671; 121 v°-127 v°
  - Liste chronologique des actes pour la période du 8 janvier au 31 décembre 1672, 8 janvier - 31 décembre 1672; 128 r°-134 r°
  - Liste chronologique des actes pour la période du 1er janvier au 28 décembre 1673, 1er janvier - 28 décembre 1673; 134 v°-140 r°
  - Liste chronologique des actes pour la période du 2 janvier au 31 décembre 1674, 2 janvier - 31 décembre 1674; 140 v°-146 v°
  - Liste chronologique des actes pour la période du 2 janvier au 30 décembre 1675, 2 janvier - 30 décembre 1675; 147 r°-152 r°
  - Liste chronologique des actes pour la période du 2 janvier au 31 décembre 1676, 2 janvier - 31 décembre 1676; 152 v°-157 v°
  - Liste chronologique des actes pour la période du 3 janvier au 31 décembre 1677, 3 janvier - 31 décembre 1677; 158 r°-164 r°
  - Liste chronologique des actes pour la période du 3 janvier au 31 décembre 1678, 3 janvier - 31 décembre 1678; 164 v°-170 r°
  - Liste chronologique des actes pour la période du 3 janvier au 31 décembre 1679, 3 janvier - 31 décembre 1679; 170 r°-178 r°
  - Liste chronologique des actes pour la période du 3 janvier au 30 décembre 1680, 3 janvier - 30 décembre 1680; 178 v°-185 r°
  - Liste chronologique des actes pour la période du 3 janvier au 31 décembre 1681, 3 janvier - 31 décembre 1681; 185 v°-194 r°
  - Liste chronologique des actes pour la période du 1er janvier au 31 décembre 1682, 1er janvier - 31 décembre 1682; 194 v°-204 r°
  - Liste chronologique des actes pour la période du 1er janvier au 31 décembre 1683, 1er janvier - 31 décembre 1683; 204 v°-213 r°
  - Liste chronologique des actes pour la période du 2 janvier au 30 décembre 1684, 2 janvier - 30 décembre 1684; 213 v°-222 r°
  - Liste chronologique des actes pour la période du 4 janvier au 31 décembre 1685, 4 janvier - 31 décembre 1685; 222 v°-230 r°
  - Liste chronologique des actes pour la période du 1er janvier au 31 décembre 1686, 1er janvier - 31 décembre 1686; 230 v°-239 v°
  - Liste chronologique des actes pour la période du 1er janvier au 15 avril 1687, 1er janvier - 15 avril 1687; 240 r°-243 r°
  - Liste chronologique des contrats de constitutions de rentes pour la période du 30 mai 1675 au 7 novembre 1684, 30 mai 1675 - 7 novembre 1684; 243 v°-252 v°
    Cette partie du répertoire contient, pour chaque année lisiblement mentionnée, sur deux colonnes, le nom des parties, et la date de l'acte en chiffres arabes.